臺灣屏東地方法院民事裁定　　　　　 110年度消債清字第29號
聲　請　人
即 債務 人　張俊吉　
代　理　人　鄭明達律師
相　對　人
即債權人　　台新國際商業銀行股份有限公司

法定代理人　尚瑞強　
代　理　人　陳盈盈　
 
相　對　人
即債權人　　台北富邦商業銀行股份有限公司

法定代理人　程耀輝　
代　理　人　謝依珊　
相　對　人
即債權人　　勞動部勞工保險局

法定代理人　鄧明斌　
相　對　人
即債權人　　中國信託商業銀行股份有限公司


法定代理人　利明献　


相　對　人
即債權人　　花旗（台灣）商業銀行股份有限公司


法定代理人　莫兆鴻　
上列當事人聲請消費者債務清理事件，本院裁定如下：
    主  文
聲請人張俊吉自民國110 年10月29日中午12時起開始清算程序。
命司法事務官進行本件清算程序。
    理  由
一、按債務人不遵守法院之裁定或命令，致更生程序無法進行者
    ，法院得裁定開始清算程序；更生方案未依消費者債務清理
    條例（下稱消債條例）第59條或第60條規定可決時，除有消
    債條例第12條、第64條規定情形外，法院應以裁定開始清算
    程序，消債條例第56條、第61條第1 項定有明文。又法院開
    始清算程序之裁定，應載明其年、月、日、時，並即時發生
    效力；法院開始清算程序後，得命司法事務官進行清算程序
    ，亦為消債條例第83條第1 項、第16條第1 項前段所明定。
二、經查，本件聲請人前向本院聲請更生，經本院以109 年度消
    債更字第62號裁定自109 年12月16日中午12時起開始更生程
    序，並由本院司法事務官以109 年度司執消債更字第125 號
    案件進行更生程序。聲請人於更生程序中，提出以每月為1
    期、分6 年共72期、每期清償新臺幣（下同）2,000 元、清
    償總額144,000 元之更生方案，惟未獲債權人會議可決。而
    聲請人自陳為臨時工，並無固定雇主，平均每月收入約13,0
    00元，每月必要生活費用及負擔之扶養費則共計12,900元，
    ，其每月收入扣除支出後僅餘100 元，顯然難以履行其所提
    出每月清償2,000 元之更生方案，本院司法事務官審酌上情
    ，即命聲請人提出保證人，以擔保其所提更生方案可如實履
    行。聲請人雖提出第三人張俊仁為其擔保，然張俊仁亦有積
    欠債務而未清償之情形，可認並無餘力再協助聲請人清償債
    務，本院司法事務官遂命聲請人重新提出保證人，惟聲請人
    稱前已詢問各方親友，除張俊仁外實無法提出其他保證人等
    情，經本院調閱前開案件卷宗核閱屬實。
三、據此，聲請人所提出之更生方案未獲債權人會議可決，亦未
    遵守本院司法事務官之命令，提出可擔保其履行更生方案之
    保證人，且不符合消債條例第64條規定可由法院依職權逕為
    認可其更生方案之情形，聲請人復未表示撤回更生，則本件
    更生程序已無從繼續進行，是本院自應依消債條例第61條第
    1 項規定，裁定開始清算程序，並命司法事務官進行本件清
    算程序。至同條第3 項固規定：「第1 項裁定得為抗告，並
    於裁定確定時，始得進行清算程序」，惟參照101 年1 月4
    日增訂該規定之立法理由，係指倘聲請人爭執本件有消債條
    例第12、64條所定情形，而不應受法院開始清算程序之裁定
    者，得提起抗告以為救濟，且於本裁定確定時，始由司法事
    務官進行清算程序，並非指各相對人均得對本裁定提起抗告
    ，附此敘明。
四、依首開規定，裁定如主文。
中    華    民    國   110    年    10    月    29    日
                  民事庭      法  官  潘  快
正本係照原本作成。
如不服本裁定應於送達後10日內向本院提出抗告狀，並繳納抗告
費新臺幣1,000元。
中    華    民    國   110    年    10    月    29    日
                              書記官  鍾嘉芸